臺灣高雄地方法院刑事判決　　　　　110年度審交訴字第100號
公　訴　人　臺灣高雄地方檢察署檢察官
被　　　告　蕭明良


上列被告因公共危險等案件，經檢察官提起公訴（109年度偵字
第25707號、110年度偵字第6708號），被告於本院準備程序中為
有罪之陳述，經合議庭裁定由受命法官依簡式審判程序獨任審理
，本院判決如下：
    主  文
蕭明良犯駕駛動力交通工具發生交通事故致人傷害而逃逸罪，處
有期徒刑陸月，如易科罰金，以新臺幣壹仟元折算壹日。緩刑貳
年。
    事  實
一、蕭明良於民國109年11月1日上午11時50分許，騎乘車牌號碼
    000-0000號普通重型機車，沿高雄市前鎮區二聖二路由東往
    西行駛，行經二聖路與二聖二路179巷口，先停等後欲左轉
    進入二聖二路179巷時，本應注意車輛起駛前，應顯示方向
    燈，注意前後左右有無障礙或車輛，並應讓行進中之車輛優
    先通行，且轉彎車應讓直行車先行，而依當時天候晴、日間
    自然光線、路面乾燥無缺陷且無障礙物、視距良好，並無不
    能注意之情事，竟疏未注意即貿然起駛左轉；適有龔玹佑騎
    乘車牌號碼000-000號普通重型機車，沿二聖二路同向後方
    騎乘至該處，見狀因閃避不及急煞而自摔倒地，致龔玹佑因
    而受有右上下肢多處挫擦傷及左足開放性傷口等傷害（龔玹
    佑受傷部分，業經撤回告訴，另為公訴不受理之諭知）。詎
    蕭明良肇事後，知悉龔玹佑已人車倒地，預見龔玹佑因其肇
    事行為而受有傷害，竟僅短暫停留現場，未報警處理，亦未
    對龔玹佑施以必要之救護或送醫救治，反基於肇事逃逸之犯
    意，騎乘前開機車逃逸離去。嗣經警調閱監視器畫面，循線
    查悉上情。
二、案經龔玹佑訴由高雄市政府警察局前鎮分局移送臺灣高雄地
    方檢察署檢察官偵查起訴。
    理  由
一、本件被告蕭明良所犯非死刑、無期徒刑、最輕本刑為3年以
    上有期徒刑之罪，或高等法院管轄第一審之案件，其於準備
    程序進行中，對被訴事實為有罪之陳述，經告知簡式審判程
    序之旨，並聽取檢察官、被告之意見後，本院合議庭依刑事
    訴訟法第273條之1第1項裁定進行簡式審判程序，是本案之
    證據調查，依同法第273條之2規定，不受同法第159條第1項
    、第161條之2、第161條之3、第163條之1，及第164條至第1
    70條所規定證據能力認定及調查方式之限制。
二、上揭事實，業據被告蕭明良於本院審理時坦承不諱，核與證
    人龔玹佑於警詢及偵訊時之證述情節大致相符，並有阮綜合
    醫療社團法人阮綜合醫院出具龔玹佑之診斷證明書1紙、道
    路交通事故調查報告表㈠、㈡-1、道路交通事故現場圖、交
    通事故談話紀錄表各1份、交通事故照片共11張、路人提供
    之行車紀錄器錄影光碟1片及行車紀錄器錄影畫面翻拍照片2
    張在卷可稽，足認被告之自白與事實相符，故本案事證明確
    ，被告上開犯行，洵堪認定，應依法論科。
三、論罪部分：
㈠、按「行為後法律有變更者，適用行為時之法律。但行為後之
    法律有利於行為人者，適用最有利於行為人之法律」，刑法
    第2條第1項定有明文。查被告行為後，刑法第185條之4規定
    於110年5月28日修正公布，並自同年月30日生效施行。修正
    前刑法第185條之4規定：「駕駛動力交通工具肇事，致人死
    傷而逃逸者，處1年以上7年以下有期徒刑。」；修正後則規
    定：「駕駛動力交通工具發生交通事故，致人傷害而逃逸者
    ，處6月以上5年以下有期徒刑；致人於死或重傷而逃逸者，
    處1年以上7年以下有期徒刑。犯前項之罪，駕駛人於發生交
    通事故致人死傷係無過失者，減輕或免除其刑。」，因本件
    龔玹佑所受傷害並非重傷，是經比較新舊法之結果，修正後
    刑法第185條之4第1項前段規定之法定刑為「6月以上5年以
    下有期徒刑」，顯較被告行為時刑法第185條之4規定之法定
    刑「1年以上7年以下有期徒刑」有利，故依刑法第2條第1項
    後段之規定，適用修正後刑法第185條之4第1項前段之規定
    處斷。
㈡、核被告蕭明良所為，係犯修正後刑法第185條之4第1項前段
    之駕駛動力交通工具發生交通事故致人傷害而逃逸罪。
四、本院審酌被告肇事致人受傷，卻未報警處理及對傷者為必要
    之救護，即騎車離去，動機及行為均可議。然考量被告坦承
    犯行；且先前無經法院判決科刑之素行，有臺灣高等法院被
    告前案紀錄表1份在卷可稽；又斟酌對龔玹佑所造成之損害
    ；業與龔玹佑達成調解並給付完畢，獲得龔玹佑之諒解，有
    調解筆錄、撤回告訴暨刑事陳述狀在卷可憑（見審交訴卷第
    49頁、第51頁）；兼衡以被告於本院審理時自述之智識程度
    、家庭經濟狀況等一切情狀，量處如主文所示之刑，並諭知
    易科罰金之折算標準。
五、被告未曾故意犯罪受有期徒刑以上刑之宣告，有上開被告前
    案紀錄表可查，其因一時失慮而犯本案：又龔玹佑於調解時
    曾表示：請求法院從輕量刑並給予緩刑之判決等語，有調解
    筆錄1份在卷可憑（見審交訴卷第49頁），顯見龔玹佑已原
    諒被告，本院再三斟酌上情，認所宣告之刑以暫不執行為適
    當，應適用刑法第74條第1項第1款之規定，宣告緩刑2年，
    以啟自新。
據上論斷，應依刑事訴訟法第273條之1第1項、第299條第1項前
段，刑法第2條第1項但書、第185條之4第1項前段、第41條第1項
、第74條第1項第1款，判決如主文。
本案經檢察官張志杰提起公訴，檢察官范文欽到庭執行職務。
中    華    民    國   110    年    10    月    28    日
                  刑事第五庭    法  官  陳川傑
以上正本證明與原本無異。
如不服本判決應於收受判決後20日內向本院提出上訴書狀，並應
敘述具體理由；其未敘述上訴理由者，應於上訴期間屆滿後20日
內向本院補提理由書（均須按他造當事人之人數附繕本）「切勿
逕送上級法院」。告訴人或被害人如對於本判決不服者，應具備
理由請求檢察官上訴，其上訴期間之計算係以檢察官收受判決正
本之日期為準。
因疫情而遲誤不變期間，得向法院聲請回復原狀。
中    華    民    國   110    年    10    月    28    日
                                書記官  王翌翔
【附錄本判決論罪科刑法條】：
110年5月28日修正公布之刑法第185條之4
駕駛動力交通工具發生交通事故，致人傷害而逃逸者，處6月以
上5年以下有期徒刑；致人於死或重傷而逃逸者，處1年以上7年
以下有期徒刑。
犯前項之罪，駕駛人於發生交通事故致人死傷係無過失者，減輕
或免除其刑。